【裁判字號】    89,訴,100
【裁判日期】    890727
【裁判案由】    違反毒品危害防制條例
【裁判全文】
臺灣雲林地方法院刑事判決                          八十九年度訴字第一號
    公  訴  人  臺灣雲林地方法院檢察署檢察官
    被      告  乙○○
    指定辯護人  本院公設辯護人甲○○
右列被告因違反毒品危害防制條例案件，經檢察官提起公訴（八十九年度偵字第五一
三號），本院判決如左：
    主  文
乙○○連續販賣第貳級毒品，累犯，處有期徒刑柒年陸月。
扣案之第貳級毒品安非他命壹小包（驗餘淨重零點參柒公克）沒收銷燬之。
    事  實
一、乙○○前因違反麻醉藥品管理條例案件，經本院於民國八十五年六月十三日以八
    十五年度訴字第一二五號判處有期徒刑四月確定，並於同年十月八日易科罰金執
    行完畢。詎乙○○仍不知悔改，復基於販賣第二級毒品安非他命之概話犯意，分
    別於八十九年一月九日上午六時三十分許及同年月十九日上午六時三十分許，連
    續二次在雲林縣斗六市重光里玄天上帝廟前，先後將以新臺幣（下同）一千元及
    二千元買回之第二級毒品安非他命取出少許後，再將其餘之第二級毒品安非他命
    以一千元及二千元之原價賣給許昆茂，而以此買多賣少之方法賺取少許第二級毒
    品安非他命供己施用以圖利。嗣於同年一月二十四日上午十一時許，在雲林縣斗
    六市○○路加油站為警循線查獲，旋由乙○○帶同警員在其雲林縣斗六市○○里
    ○○路一四九巷十六之二號三樓住處扣得其所有之安非他命一小包。
二、案經雲林縣警察局斗六分局報請臺灣雲林地方法院檢察署檢察官偵查起訴。
    理  由
一、訊之被告乙○○對於右揭時、地為警查獲，並帶同警員至其斗六市住處查獲右揭
    扣案之物等情坦承不諱，惟矢口否認有何販賣第二級毒品安非他命予證人許昆茂
    之犯行，辯稱：伊是於八十九年一月九日上午七、八時許及同年月十九日晚上七
    時許，與許昆茂各出一千元，由伊去買回來後，在雲林縣斗六市重光里玄天上帝
    廟前平分云云。經查：
    （一）證人許昆茂於八十九年一月二十二日二十二時五十分許，為警查獲施用第
          二級毒品安非他命時，即於警訊供稱所施用之第二級毒品安非他命係向綽
          號「阿元」購得，而該綽號「阿元」之人從事早上送牛奶工作，且於八十
          九年一月九日上午六時三十分許及同年月十九日上午六時三十分許二次均
          在斗六市重光里玄天上帝廟前購得。嗣經警循線查獲被告後，被告於警訊
          及臺灣雲林地方法院檢察署內勤檢察官訊問時，亦均坦承其綽號為「阿元
          」，有於八十九年一月十九日上午六時三十分許，在前開玄天上帝廟前將
          第二級毒品安非他命一小包，以二千元轉賣予證人許昆茂，並從中賺取少
          量安非他命供己施用作為代價，有各該警訊及偵訊筆錄（見臺灣雲林地方
          法院檢察署八十九年度偵字第五一三號偵查卷宗第六頁背面）在卷可參。
          而參酌證人許昆茂與被告僅認識月餘，並無怨隙，被告於警訊時亦未被警
          方刑求，為被告供明在卷，及證人即當時訊問被告之警員徐至剛到庭具結
          證稱：被告受警訊問時，係出於自由意識，且精神狀態良好等語等情，足
          認證人許昆茂應無設詞誣陷被告之虞，是證人許昆茂及被告此部分之證詞
          及供詞應堪採信。
    （二）證人許昆茂於八十九年二月十七日檢察官訊問時，供稱：伊是向被告購買
          第二級毒品安非他命，均於下班時即早上六時三十分許交貨，而一月九日
          那次買一千元，一月十九日那次買二千元等語【見前開偵查卷宗第廿七頁
          背面，問（許昆茂）：是否向這位乙○○買的？答：是，都是在我下班時
          早上六時三十分許交貨，那時他送牛奶時送給我。問：你向他買多少？答
          ：一月九日那次買一千元，一月十九日那次買二千元。】。核與被告之供
          述相符【見前開卷宗同頁，問（乙○○）：是一千元或是二千元？答：一
          月九日那次是一千元，一月十九日那次是二千元。】。且參酌被告上班時
          間為上午八時至下午七時，而證人許昆茂上夜班是於上午六時下班等情，
          則被告將第二級毒品安非他命交予證人許昆茂，應是以上午六時三十分許
          較為可採。是被告於八十九年一月九日上午六時三十分許及同年月十九日
          上午六時三十分許，分別以一千元及二千元代價販賣第二級毒品安非他命
          予證人許昆茂，堪予認定。
    （三）嗣被告於本院審理時，雖改稱：該二次均係伊與許昆茂二人各出一千元，
          由伊買回來，再於斗六市玄天上帝廟前分一人一半，伊並未事先取出一點
          來云云。而證人許昆茂亦改變先前證詞，另與被告為相似之陳述。惟其二
          人對此之陳述均與先前於警訊及檢察官偵訊時所述有所出入，顯係事後為
          圖脫免被告刑責之串供之詞，不足採信。
    （四）本院經徵求被告及證人許昆茂之同意，委請法務部調查局對其二人測謊結
          果，證人許昆茂稱：「其未向乙○○買安非他命」；及被告稱：「其未賣
          安非他命給許昆茂」，經測試均呈情緒波動反應，且經判定均應係說謊，
          亦有法務部調查局八十九年九月十七日（八九）陸（三）字第八九○三六
          九七八號鑑定通知書附卷可參。足認被告與證人許昆茂二人間確有買賣第
          二級毒品安非他命之行為存在。
    （五）綜上所述，被告上開所辯應係事後飾卸之詞，委不足採。
    此外，復有結晶一包扣案可資佐證，而該扣案之結晶一包經送請法務部調查局鑑
    驗結果，確認該結晶係甲基安非他命（驗餘淨重○．三七公克，包裝重○．三八
    公克）無訛，有該局檢驗通知書一紙在卷。本件事證已臻明確，被告連續販賣第
    二級毒品安非他命之犯行洵堪認定。
二、核被告所為，係犯毒品危害防制條例第四條第二項之販賣第二級毒品罪。被告先
    後二次販賣第二級毒品行為，各該時間緊接，犯罪構成要件相同，顯係基於概括
    犯意反覆為之，應依連續犯之規定，論以一罪，並依法加重其刑。其持有毒品之
    低度行為為販賣毒品之高度行為吸收，不另論罪。又被告曾因違反麻醉藥品管理
    條例案件，經本院於八十五年六月十三日以八十五年度訴字第一二五號判處有期
    徒刑四月確定，並於同年十月八日易科罰金執行完畢，有臺灣雲林地方法院檢察
    署刑案資料查註紀錄表及臺灣高等法院被告全國前案紀錄表各一份在卷可按，其
    於五年內再犯本件有期徒刑以上之罪，為累犯，應依刑法第四十七條規定遞予加
    重其刑。爰審酌被告曾有上開前科，足見其素行不良，及其犯罪之動機、目的、
    所使用之手段、販賣毒品之次數及數量不多、對社會及購買毒品者所生之危害、
    販賣毒品所獲得之利益，及其與購買毒品者間之關係，暨其犯罪後矢口否認犯行
    等一切情狀，量處如主文所示之刑，以資懲儆。
三、扣案之結晶一小包（驗餘淨重○．三七公克，包裝重○．三八公克）為安非他命
    ，係第二級毒品，應依毒品危害防制條例第十八條第一項前段規定沒收銷燬之。
    至被告雖先後以一千元及二千元之代價販賣安非他命予許昆茂，然其係以同一價
    格買回安非他命，並抽出少量供己施用後，再轉賣予許昆茂，已如前述，其雖有
    牟利之實，但其販毒所得利益多寡並無從判斷，爰不另為犯罪所得財物沒收或以
    其財產抵償之諭知，應予敘明。另扣案之削尖吸管分裝匙三支、夾鏈袋二個及安
    非他命吸食器一組，雖係被告所有，然係被告供施用第二級毒品安非他命所用之
    物，業據被告供明在卷，公訴人雖認扣案之削尖吸管分裝匙三支及夾鏈袋二個係
    被告供販毒所用之物，然乏證據證明，是前開扣案物核與本案被告販賣第二級毒
    品安非他命犯行無涉，宜由檢察官另行聲請專科沒收，附此敘明。
據上論斷，應依刑事訴訟法第二百九十九條第一項前段，毒品危害防制條例第四條第
二項、第十八條第一項前段，刑法第十一條前段、第五十六條、第四十七條，判決如
主文。
本案經檢察官徐維嶽到庭執行職務。
中      華      民      國      八十九      年    七    月    二十七    日
                                            臺灣雲林地方法院刑事第一庭
                                                審判長法官  唐  光  義
                                                      法官  劉  為  丕
                                                      法官  廖  國  勝
右正本證明與原本無異。
如不服本判決，應於判決送達後十日內向本院提出上訴狀( 應附繕本 )。
                                                    書記官  顏  錦  清
中      華      民      國      八十九      年    七    月  二十八    日
附錄本案論罪科刑法條全文：
毒品危害防制條例第四條
製造、運輸、販賣第一級毒品者，處死刑或無期徒刑；處無期徒刑者，得併科新臺幣
一千萬元以下罰金。
製造、運輸、販賣第二級毒品者，處無期徒刑或七年以上有期徒刑，得併科新臺幣七
百萬元以下罰金。
製造、運輸、販賣第三級毒品者，處五年以上有期徒刑，得併科新臺幣五百萬元以下
罰金。
製造、運輸、販賣專供製造或施用毒品之器具者，處一年以上七年以下有期徒刑，得
併科新臺幣一百萬元以下罰金。
前四項之未遂犯罰之。


司法院資訊處製作；財團法人民間司法改革基金會備份。
